# 【请教版主】长账龄关联方代收代垫款项

提问人：CC-Alfred 时间：2020-06-26 15:33:07
请教陈版主：
若集团内子公司之间，代收代垫款项挂账时间较长，比如已超过 1 年以上，这种情况下企业会计准则是否有相关的规定对会计科目进行调整，因为长账龄的关联方代收代垫款余额从表现上来看似乎有融资性质，需要做出什么调整吗？
如果我国的企业会计准则上没有规定，税法上是否有相关规定要求作出调整？谢谢！

回答人：chenyiwei
可参考：《瑞华研究 2010 ～ 2019 汇编》之“问题4-1-25（母子公司之间的无息或低息贷款在双方各自个别财务报表中的处理）”。